348Edepot - Archives communales déposées de Moffans-et-Vacheresse
Archives Départementales de la Haute-Saône
- ARCHIVES MODERNES
  - BIENS COMMUNAUX, TERRES, BOIS, EAUX
    - Eaux. –Amodiation des boues des fontaines, des égouts et des jeux de quilles: procès-verbaux d’adjudication, communiqués, extraits du registre des délibérations du conseil municipal (1826-1865). Eaux traversant le chemin de Moffans à Vouhenans, demande de jouissance du sieur Lamagdelaine: pétition (1837). Conduit pour débiter les eaux arrivant sur la maison du sieur Jacquemard, construction: soumission (1856). Repiquement de l’étang Guillemin, emploi de concessionnaires de la commune: extrait du registre de délibérations du conseil municipal (1886). Etude d’un projet d’alimentation et de répartition d’eau potable: extrait du registre de délibérations du conseil municipal (1892). Acquisition de trois sources situées dans la forêt deFaymont: arrêté ordonnant une enquête de commodo et incomodo, copie de décret présidentiel, soumission (1892, 1894). Etablissement d’une conduite d’eau sur le territoire de Vacheresse: autorisation de passage et de servitude (1892-1894). Amélioration aux canalisations et bassins de la partie haute du village: extrait du registre des délibérations du conseil municipal (1893). Captation de sources et distribution d’eau: communiqués, extraits du registre des délibérations du conseil municipal, devis et cahier des charges, approbation des plans et devis, procès-verbaux d’adjudication, décomptes des ouvrages exécutés, état des indemnités, état des retenues encourues, ordre de service à l’entrepreneur, carnet d’attachements, états généraux des travaux exécutés, arrêté préfectoral, devis supplémentaire, soumission (1893-1896). Concessions d’eaux ménagères: demandes, extraits du registre des arrêtés du maire, extraits du registre de délibérations du conseil municipal, communiqué (1894-1912). Usage des bornes fontaines, réglementation: extrait du registre des arrêtés du maire (1895). Source dite « La fontaine au Conte », refus d’aliénation à la commune de Frotey-lès-Lure: extrait du registre de délibérations du conseil municipal (1899). Captage des sources du Chenoley: devis et estimation, bordereau des prix, extraits du registre des délibérations du conseil municipal, avant-métré, approbation des plans et devis, procès-verbal d’adjudication, devis et estimation supplémentaire, soumission (1909-1911). Concessions d’eaux ménagères: demandes, extraits du registre des arrêtés du maire, extraits du registre de délibérations du conseil municipal, communiqué (1894-1912). Source dite « La fontaine au Conte », refus d’aliénation à la commune de Frotey-lès-Lure: extrait du registre de délibérations du conseil municipal (1899). Captage des sources du Chenoley: devis et estimation, bordereau des prix, extraits du registre des délibérations du conseil municipal, avant-métré, approbation des plans et devis, procès-verbal d’adjudication, devis et estimation supplémentaire, soumission (1909-1911)., 1826-1912; 348 Edepot 46; N4; 89 pièces papier.
      ARRETE DU MAIRE; DEVIS; ARRETE PREFECTORAL; DELIBERATION; PROCES-VERBAL
      EAU; EAU POTABLE; NAPPE D'EAU
    - Propriétés et droits divers. –Enlèvement de terres dans le communal de Rougemont, demande d’autorisation du sieur Guenon: extrait du registre de délibérations du conseil municipal, communiqué (1886). Tuyaux en terre provenant d’une ancienne conduite d’eau, mise en vente: note, extrait du registre de délibérations du conseil municipal (1886). Emprunts de terres pour travaux de captage: extrait du registre de délibérations du conseil municipal (1894). Concessions au cimetière: communiqués, extraits des registres des arrêtés du maire, demandes de concessions, arrêtés préfectoraux (1855-1925)., 348 Edepot 47; N5; 108 pièces papier.
      ARRETE PREFECTORAL; DECLARATION FISCALE
      CONCESSION FUNERAIRE; PROPRIETE PUBLIQUE
  - TRAVAUX PUBLICS, VOIRIE, MOYENS DE TRANSPORT, REGIME DES EAUX
    - Travaux publics et voirie en général. –Plan d’alignement, élaboration et reliure: communiqués, extrait du registre de délibérations du conseil municipal (1861, 1896). Alignements: communiqués, extrait du registre de délibérations du conseil municipal (1862-1891). Ponts, construction et réparation: extraits du registre de délibérations du conseil municipal, arrêté préfectoral (1874-1885). Rues de la Corne et du Cimetière, demande d’achèvement: rapport (1877). Rectification de la rampe au centre du village et rétrécissement du vieux cimetière: extrait du registre de délibérations du conseil municipal (1884). Prestations sur les chemins vicinaux: arrêté préfectoral, extraits du registre de délibérations du conseil municipal (1861-1904). Chemins ruraux reconnus: situations et dépenses à couvrir (1883, 1894-1902, 1908, 1911). Fourniture et transport de pierres et de graviers: procès-verbaux d’adjudication, extraits du registre de délibérations du conseil municipal, état nominatif (1851-1891)., 1851-1911; 348 Edepot 48; O1; 44 pièces papier.
      LISTE NOMINATIVE; PROCES-VERBAL; RAPPORT; ARRETE PREFECTORAL; DELIBERATION
      OUVRAGE D'ART; RESEAU ROUTIER
    - Travaux publics et voirie en général. –chemins ruraux, vicinaux et de grande communication, ouverture et travaux: arrêtés municipaux, extraits du registre des délibérations du conseil municipal, plans, communiqués, certificats, observations, actes d’acquisition, avis, arrêtés préfectoraux, notes, enquête, réclamation, formulaires de demandes d’alignement et de travaux, tableau des parcelles de terrains à acquérir, procès-verbaux d’adjudication, pétitions, rapport, récépissé de délibération (classement par typologie puis par ordre numérique des voies de communication)., 1847-1901; 348 Edepot 49; O2; 4 plans, 1 affiche et 136 pièces papier.
      PETITION; RAPPORT; PROCES-VERBAL; ARRETE PREFECTORAL; AVIS; CERTIFICAT; PLAN; DELIBERATION; ARRETE DU MAIRE
    - Moyens de transports et travaux divers. –Ligne de chemin de fer de Lure à Héricourt, cession de terrains communaux compris dans le tracé: plan parcellaire, tableau des surfaces, arrêté préfectoral (1899-1900). Projet d’établissement d’un fil télégraphique à Moffans, demande de coopération des communes voisines: extrait du registre de délibérations des conseils municipaux des communes de Moffans, de La Vergenne, de Lomont et de Faymont et Vacheresse (1884); dépenses entrainées pour la commune de Moffans: communiqué (1897). Carrières, interdiction d’établissement à proximité immédiate des chemins ruraux: arrêté municipal (1862); demande en autorisation de continuer l’exploitation de la carrière du Mont-Rebrassier: communiqué avec extrait de l’atlas communal (1875)., 1862-1900; 348 Edepot 50; O3; 9 pièces papier et 1 plan.
      ARRETE DU MAIRE; DELIBERATION; ARRETE PREFECTORAL; PLAN
      CARRIERE; LIGNE DE CHEMIN DE FER
      FAYMONT; LOMONT; VERGENNE (LA)
    - Navigation et régime des eaux. –Canal recevant les eaux de la jonction de ruisseaux provenant de communes voisines, élargissement: procès-verbal (1830). Aqueduc, construction: procès-verbaux d’adjudication, note, route, extrait du registre de délibérations du conseil municipal, rapport, arrêtés préfectoraux, autorisation, communiqués (1846-1912). Conduit pour l’enlèvement des eaux de la cave des époux Breton, construction aux frais de la commune: soumission (1893). Curage et faucardement des cours d’eau et des fossés: rapports, arrêtés préfectoraux, devis et cahiers des charges, plans, bordereau, extraits du registre de délibérations des commissaires répartiteurs, états indicatifs des parcelles, avis, extraits du registre de délibérations du conseil municipal, rôles de répartition, communiqués (1807-1910). Moulins et usines: procès-verbaux de récolement, communiqués, état des frais dus, arrêtés préfectoraux, procès-verbal (1807-1904)., 1807-1912; 348 Edepot 51; O4; 114 pièces papier, 1 affiche et 6 plans.
      AVIS; DEVIS; ARRETE PREFECTORAL; RAPPORT; DELIBERATION; PROCES-VERBAL
      AMENAGEMENT DES EAUX; ENERGIE HYDRAULIQUE; OUVRAGE D'ART
  - CULTES
    - Culte catholique. –Règlement de droits mortuaires, réclamation du sieur Mougenot Alexandre: communiqué (1889). Desservant de la paroisse, casuel: extrait du registre de délibérations du conseil municipal (1885); cession gracieuse d’un terrain communal aux Rachêne: extrait du registre des délibérations du conseil municipal (1892). Fabrique de Moffans, radiation d’une inscription au bureau des hypothèques suite au remboursement d’une obligation due par les époux Petegnief: extrait du registre des délibérations du conseil de fabrique (1874). Objets mobiliers anciennement à l’usage des congréganistes, mise en vente: procès-verbal d’adjudication (1902)., 1874-1902; 348 Edepot 52; P1; 5 pièces papier.
      CATHOLICISME; FABRIQUE D'EGLISE; MINISTRE DU CULTE
  - ASSISTANCE ET PREVOYANCE
    - Bureau de bienfaisance, secours d’urgence. – Racenet Joséphine, demande de rétablissement sur la liste des personnes admises aux secours: communiqué (1875). Voyageurs indigents: communiqué, feuille de route (1818, 1894)., 348 Edepot 53; Q1; 3 pièces papier.
      INDIGENT
    - Œuvres charitables. –Ateliers de charité, création sur les parties de chemins de première catégorie: communiqué., 1868; 348 Edepot 54; Q2; 1 pièce papier.
  - INSTRUCTION PUBLIQUE, SCIENCES, LETTRES ET ARTS
    - Instruction publique. –Instituteur, cession de deux colonnes en bois à titre de rémunération: extrait du registre de délibérations du conseil municipal (1898). Dépenses de l’instruction primaire, contingents à fournir par la commune: communiqué (1876). Gratuité de l’enseignement primaire pour l’année 1876: arrêté préfectoral (1876). Enfants de 6 à 13 ans: listes nominatives (1882-1894, s.d.). Enfants instruits dans la famille: registre des déclarations verbales (1882). Ecoles de filles et écoles mixtes, achat de matériel pour l’enseignement de la couture: extrait du registre de délibérations du conseil municipal (1898)., 1876-1898; 348 Edepot 55; R1; 14 pièces papier.
      LISTE NOMINATIVE; ARRETE PREFECTORAL; DELIBERATION
      ENSEIGNANT